【裁判字號】    89,自,912
【裁判日期】    891116
【裁判案由】    詐欺
【裁判全文】
臺灣臺北地方法院刑事裁定                          八十九年度自字第九一二號
    自  訴  人  德寶小客車
    代  表  人  陳貴粉
    被      告  甲○○
                乙○○
右列被告因詐欺案件，經自訴人提起自訴，本院裁定如左：
    主  文
自訴駁回。
    理  由
一、自訴意旨略以：被告甲○○於民國八十九年七月三十日下午十時五十分許在台北
    縣新店市○○路一○○號向自訴人德寶小客車租賃有限公司租用車牌ＦＦ－六七
    三九小客車一輛，並由被告乙○○任連帶保證人，約定租期一天，租金新臺幣（
    下同）二千二百元。嗣經二個多月，迭經催討，被告等均未返還該車及繳納租金
    ，後經自訴人查明該車已撞毀丟棄在淡水修理廠，因認被告二人共同涉有詐欺、
    毀損罪嫌云云。
二、按法院或受命推事 (法官) 於第一次審判期日前訊問及調查結果，如認為案件有
    刑事訴訟法第二百五十二條至第二百五十四條之情形者，得以裁定駁回其自訴，
    同法第三百二十六條第三項定有明文。第按，犯罪事實應依證據認定之，無證據
    不得推定其犯罪事實，刑事訴訟法第一百五十四條定有明文。又所謂認定犯罪事
    實之證據，係指足以認定被告確有犯罪行為之積極證據而言，如未發現相當證據
    ，或證據不足以證明，自不能以推測或擬制之方法，以為裁判基礎；再自訴人之
    指訴，係以使被告受刑事訴追為目的，是其陳述是否與事實相符，仍應調查其他
    事實以資審認，始得為不利被告之認定，分據最高法院四十年台上字第八六號、
    五十二年台上字第一三○○號判例闡釋在案。
三、訊據被告甲○○對有於右揭時、地向自訴人租用車牌ＦＦ－六七三九小客車，且
    逾期未返還之事實固坦承不諱，惟堅決否認有何詐欺、毀損之犯行，辯稱：係伊
    要租車，找被告乙○○做保證人，葉某並沒有要租車。當時約定租一天，但之後
    有打電話向自訴人稱要續租五天，第六天時伊拿六千元至車行，自訴人公司規定
    租五天送一天，租車後第五天，友人江隆慶向伊借車，後江某不知去向。過幾天
    ，江某稱車子在三芝撞壞，拖到淡水修理廠，但未告訴伊地點，因伊一直在找江
    某，故拖很久才向自訴人說，伊沒有詐欺、毀損等語。經查，本件自訴人並未提
    出被告二人有何施用詐術或毀損故意之具體事證，其所為片面指訴已嫌無據。且
    被告甲○○向自訴人租用系爭自小客車一天，已於租車當時繳清租金二千二百元
    ，屆期又向自訴人表示欲續租五天，並再繳交六千元之租金等節，為自訴人代表
    人陳貴粉於本院訊問中自陳屬實，並有租賃契約書一紙附卷可憑，則被告甲○○
    若於交易之初即有詐欺之不法所有意圖，衡情當無於約定租期屆滿後再續繳六千
    元租金與自訴人之理。而被告乙○○係應自訴人及被告甲○○之要求始至該車行
    任連帶保證人，其並未租車乙節，亦據被告甲○○及自訴人代表人陳貴粉陳述無
    訛，更難謂有何詐欺、毀損之可言。至被告甲○○將所租之車轉借他人使用致撞
    毀而未依限返還，僅係違反契約義務之民事上債務不履行，與刑法上詐欺、毀損
    等尚屬有間，此由自訴人代表人陳貴粉於本院訊問中坦承伊認為被告並未詐欺、
    毀損等語益徵。此外，本院復查無其他積極證據足資認定被告二人有自訴人所指
    之詐欺、毀損行為，揆之首開說明，應認被告等罪嫌尚有不足，本件自訴應予駁
    回。
據上論斷，應依刑事訴訟法第三百二十六條第三項、第二百五十二條第十款，裁定如
主文。
中      華      民      國      八十九      年    十一    月    十六    日
                                      臺灣臺北地方法院刑事第八庭
                                          法  官  宋  松  璟
右正本證明與原本無異。
如不服本裁定，應於裁定送達後五日內，向本院提出抗告狀。
                                          書記官  黃  瑞  芬
中      華      民      國      八十九      年    十一    月    十六    日


司法院資訊處製作；財團法人民間司法改革基金會備份。
